【裁判字號】    97,交聲,815
【裁判日期】    970731
【裁判案由】    違反道路交通管理處罰條例聲明異議
【裁判全文】
臺灣桃園地方法院交通事件裁定         97年度交聲字第815號
原處分機關  交通部公路總局新竹區監理所中壢監理站
異  議  人  甲○○
即受處分人
上列異議人即受處分人因違反道路交通管理處罰條例案件，對於
交通部公路總局新竹區監理所中壢監理站於民國89年10月7 日，
以壢監裁五第00000000號違反道路交通管理事件裁決書所為之處
分聲明異議，本院裁定如下：
    主  文
異議駁回。
    理  由
一、聲明異議意旨略以：如附件異議狀所載。
二、按受處分人不服公路主管機關或警察機關所為之處罰者，得
    於接到裁決書之翌日起15日內，向管轄地方法院聲明異議，
    民國90年1 月17日修正公布前之道路交通管理處罰條例第8
    條第1 項、第87條第1 項定有明文。又交通法庭認聲明異議
    不合法律上之程式，且無從補正者，應以裁定駁回之，道路
    交通案件處理辦法第18條前段亦有明定。次按送達，於應受
    送達人之住居所、事務所或營業所為之。但在行政機關辦公
    處所或他處會晤應受送達人時，得於會晤處所為之，行政程
    序法第72條第1 項亦規定明確。上述均為交通異議事件之程
    序規定，為聲明異議之合法要件，受處分人之聲明異議自須
    合於此項程序規定，法院始得受理為實體之審查。
三、查本件異議人甲○○於民國87年8 月30日，駕駛車牌號碼AE
    -0298 號自小客車，因違反道路交通管理處罰條例第33條第
    1 款違規事由，經員警製單舉發，嗣經交通部公路總局新竹
    區監理所中壢監理站（下稱中壢監理站）於89年10月7 日以
    壢監裁五字第00000000號違反道路交通管理事件裁決書裁處
    異議人罰鍰新臺幣6 千元，並記違規點數1 點，有交通部公
    路總局新竹區監理所中壢監理站97年5 月1 日竹監壢字第09
    70009210號函檢送之一次裁決查詢報表可稽，異議人亦不否
    認其於87年8 月30日有因駕車超速為員警攔下告發之違規事
    實，此由卷附其撰寫之交通違規陳述單及查詢單之陳述內容
    即明。又異議人甲○○設籍於桃園縣觀音鄉坑尾村6 鄰35之
    10號，有卷附法務部戶役政連結作業系統可稽，而上開裁決
    書經中壢監理站交付郵政機關以雙掛號郵寄方式於89年10月
    11日按上址送達，由異議人甲○○親自簽收，簽有「甲○○
    」署名1 枚等情，亦有中華民國郵政掛號郵件收件回執乙紙
    附卷可查，職是，上開裁決書業於89年1 0 月11日發生合法
    送達異議人之效力，則異議人對上開中壢監理站所為之裁決
    書欲提起聲明異議，依照前述說明，其15日（按異議人上開
    違規行為時之道路交通管理處罰條例第87條所規定法定異議
    期間為15日）合法提出聲明異議期間即自收受裁決書之翌日
    89年10月12日起算至89年10月26日（按行政程序法關於法定
    期間之計算，並無將星期日、國定假日或其他休息日排除之
    規定，行政程序法第48條至第50條參照）止，而異議人遲至
    97年4 月21日始提起本件聲明異議，有其所撰聲明異議狀所
    蓋收文戳記附卷可證，顯已逾前揭法律明定之異議期間，其
    聲明異議顯然不合法律上程式，且無從補正。異議人雖辯稱
    上開裁決書送達回證上所簽署之「甲○○」並非其本人簽名
    云云，惟異議人始終未能提出任何事證以實其說，且異議人
    確設籍於上址，其提起本件異議狀所載地址亦為上址，衡情
    實難認有何遭他人偽造署押而為收受之可能，是本件裁決書
    經原處分機關按址合法送達於異議人之事實堪以認定，異議
    人空言否認有收受裁決書，尚非可採。則異議人聲明異議既
    已逾法定異議期間，且無從補正，本院自無從就原處分機關
    所為之裁決處分有無理由等實體事項加以審酌，從而，本件
    異議人之異議於法不合，應予駁回。
據上論斷，應依道路交通管理處罰條例第87條第2 項，道路交通
案件處理辦法第18條前段，裁定如主文。
中    華    民    國    97    年    7     月    31    日
                        交通法庭  法  官  林惠霞
以上正本證明與原本無異。
如不服本裁定，應於送達後5 日內，向本院提出抗告狀。
                                  書記官  陳恩如
中    華    民    國    97    年    7     月    31    日


司法院資訊處製作；財團法人民間司法改革基金會備份。
